台灣基隆地方法院刑事簡易判決　　　 100年度基簡字第1103號
公　訴　人　台灣基隆地方法院檢察署檢察官
被　　　告　洪榮福
　　　　　　01
　　　　　　陳妍汝
　　　　　　02
　　　　　　方文德
　　　　　　03
　　　　　　王逸閔
　　　　　　04
　　　　　　陳秉宏
　　　　　　05
　　　　　　邵明峰
　　　　　　06
　　　　　　陳體強
　　　　　　07
　　　　　　張大福
　　　　　　08
　　　　　　陳垣榮
　　　　　　09
　　　　　　黃雅萍
　　　　　　10
　　　　　　許語欣
　　　　　　11
　　　　　　李思穎
　　　　　　12
　　　　　　陳怡靜
　　　　　　13
　　　　　　陳雅芳
　　　　　　14
　　　　　　李秀媚
　　　　　　15
　　　　　　陳憶涵
　　　　　　16
　　　　　　顏靜怡
　　　　　　17
　　　　　　簡沛緹
　　　　　　18
　　　　　　施筱琪
　　　　　　19
　　　　　　陳安嫻
　　　　　陳又瑄）住新北市○.
　　　　　　20　　　國民
　　　　　　余佳諼
　　　　　　21
　　　　　　劉啟明
　　　　　　22
　　　　　　吳美旋
　　　　　　23
上列被告因賭博等案件，經檢察官提起公訴（99年度偵字第1158
、1794、2686、2796、3006號），經被告自白犯罪，本院認為宜
以簡易判決處刑（100 年易字第60號），爰不經通常審判程序，
逕以簡易判決處刑如下：
    主  文
一、洪榮福、陳妍汝共同意圖營利，聚眾賭博，各處有期徒刑陸
    月，如易科罰金，均以新台幣壹仟元折算壹日。扣案如附表
    所示之物，除編號１、２、４、６、８、、、96、98外
    ，均沒收之。
二、方文德、王逸閔、陳秉宏、邵明峰、陳體強、張大福、陳垣
    榮、施筱琪共同意圖營利，聚眾賭博，各處有期徒刑月；
    如易科罰金，均以新台幣壹仟元折算壹日。扣案如附表所示
    之物，除編號１、２、４、６、８、、、96、98外，均
    沒收之。
三、黃雅萍、許語欣、李思穎、陳怡靜、陳雅芳、李秀媚、陳憶
    涵、顏靜怡、簡沛緹、陳安嫻（陳又瑄）、余佳諼、劉啟明
    、吳美璇共同意圖營利，聚眾賭博，各處有期徒刑貳月；如
    易科罰金，均以新台幣壹仟元折算壹日。扣案如附表所示之
    物，除編號１、２、４、６、８、、、96、98外，均沒
    收之。
    事實及理由
壹、書類引用
    本件之犯罪事實、證據及應適用之法條，除補充說明如後之
    外，均引用附件檢察官聲請簡易判決處刑書之記載：
一、共同正犯
    被告於其等參與期間，就上開犯行，均有犯意之聯絡及行為
    之分擔，皆為共同正犯。
二、想像競合犯
    被告以一行為而觸犯數罪名，均為想像競合犯，均應依刑法
    第55條規定，從一情節較重之意圖營利聚眾賭博罪處斷。
三、集合犯
    立法者針對特定刑罰規範之構成要件，已預設該犯罪行為之
    本質係持續實行之複數行為，具備反覆、延續之行為特徵，
    而將之總括或擬制為一個構成要件之集合犯行為，因其刑法
    評價上為構成要件之行為單數，認應僅成立一罪。因此，行
    為人基於概括之犯意，在密切接近之一定時地持續實行之複
    次行為，倘依社會通念，於客觀上認為符合一個反覆、延續
    性之行為者，於刑法評價上，即應僅成立一罪，學理上所稱
    「集合犯」之職業性、營業性或收集性等具有重複特質之犯
    罪均屬之，例如經營、從事業務、收集、販賣、製造、散布
    等行為概念者是（最高法院95 年台上字第1079號判決參照
    ）。經查：被告於其參與期間，持續反覆為起訴書所載之犯
    行，依社會通念，係屬前揭學理上「集合犯」，應認僅成立
    一罪。
四、關於累犯
    起訴書關於被告方文德及陳秉宏因易科罰金而執行完畢一節
    。其易科罰金之執行，依實務常年之見解，認為被告於有期
    徒刑執行完畢五年以內，故意再犯有期徒刑以上本罪，為累
    犯，應予加重其刑云云；惟本院認為易科罰金之執行，並非
    有期徒刑之入監執行，依現行法之正確解讀，並非累犯，其
    理由如後所述。因此，起訴書「證據並所犯法條」欄之二有
    關易科罰金為累犯一段之論述，應予刪除，不引用之。
(一)、自立法理由觀之
    刑法第44條所規定之易科罰金執行完畢者，「以已執行論」
    ，是否應再論以刑法第47條之累犯？亦即刑法第47條之有期
    徒刑「執行完畢」，是否包括「以已執行論」在內？觀之刑
    法第47條之立法，係規定受「有期徒刑」之執行完畢，再犯
    「有期徒刑」以上之罪，始成立累犯。受有期徒刑之執行完
    畢，再犯拘役或罰金刑之罪，並不成立累犯；受拘役或罰金
    刑之執行完畢，再犯有期徒刑以上之罪，亦不成立累犯。表
    面上，易科罰金係有期徒刑而易刑處分，且係規定「以已執
    行論」，似應成立累犯；惟再觀其累犯之立法理由，其立法
    例有二，一為法國派，以有罪裁判確定為準，裁判一經宣告
    ，縱被告尚未受刑之執行，亦成立累犯。一為德國派。必以
    「實體上受刑之全部之執行或一部之執行而經免除者，方足
    為犯人之警戒。受刑後復犯罪可證明通常刑之不足以懲治其
    特別惡性，而有加重其刑之必要」。本法明白記載採用德國
    之立法例。更觀之學者關於累犯之學說，均係認為被告已受
    執行而再犯，可見其「刑罰適應性」低，故應加重其刑云云
    。然則，易科罰金之執行，本質上與罰金無異，均係繳納一
    定金額於國庫而免其有期徒刑之執行，何以前次罰金執行完
    畢，本次不構成累犯，而前次易科罰金執行完畢，本次卻構
    成累犯？易科罰金既未入監接受刑之執行，何來「實體上受
    刑之執行」？易科罰金不過易刑處分，何來證明「通常刑之
    不足以懲治其惡性」？其規定「以已執行論」，表示其本質
    上並非真正入監之執行，若認其為累犯，無異改採法國派之
    立法，豈合立法之本意？何況，易科罰金既未曾受監獄之教
    化，又如何得知其刑罰適應性之高低如何？
(二)、自立法技術觀之
    其次，刑法第323 條之準動產，其立法係規定一定能量「關
    於本章之罪，以動產論」，申言之，僅於竊盜之罪始得以動
    產論，關於詐欺、毀損一定能量，其能量即無從以動產論。
    準此，刑法第44條易刑處分之規定，係在第41條易科罰金、
    第42條易服勞役及第43條易以訓誡之後，規定此三種易刑處
    分之效力係「以已經執行論」。申言之，刑法第44條係規定
    本非刑之執行之易刑處分，與刑之執行有相同之效力。所謂
    「以已經執行論」，不過表示易刑處分發生送監執行之效力
    ，執行檢察官將不得以判決已宣告刑之執行為由，再發通知
    將被告送監執行，如此而已，並無當然表示刑法第47條之有
    期徒刑執行完畢包括易科罰金執行完畢之含意在內。復次，
    刑法第79條關於假釋期滿，假釋「未經撤銷者，其未執行之
    刑，以已執行論」，其「以已執行論」亦同前旨，係指其假
    釋在外並未在監之餘刑期間，發生在監執行之效力，執行檢
    察官將不得以其業在監執行為由，再將之拘捕並送監執行，
    如此而已。其之所以論以累犯，仍因其在監執行之部分曾受
    國家教化使然，與餘刑在外部分無關，只不過假釋係附條件
    釋放，若未假釋，仍須執行之期滿，故以餘刑期滿之翌日為
    累犯計算之基準日而已。
(三)、自立法用詞觀之
    綜上各節，本院推原刑法第44條易科罰金「以已執行論」之
    立法本意，應係指被告不必再入監執行而已，並無必須論以
    累犯之含意在內。申言之，刑法第47條應排除第44條之適用
    ，始合立法之本意。易言之，易科罰金而執行完畢者，不應
    再適用累犯之規定，亦即不能以詞害意，認為「以已執行論
    」便應論以累犯。再一言以蔽之，本院認為刑法第47條之執
    行完畢，限於真正入監服刑之執行完畢，不包括易科罰金之
    執行完畢在內。何況，依罪疑利益歸被告原則，在立法解釋
    上出現爭議時，自應採取有利於被告之解釋方式。申言之，
    刑法第47條第1項既只規定「受徒刑之執行完畢」，並未規
    定「受徒刑之執行完畢或以已執行論」；而其第2項之「以
    累犯論」，僅係包括因強制工作而免其刑之執行後，五年內
    故意再犯有期徒刑以上之罪」之情形，並未包括「以已執行
    論」之情形在內，本院自不應擴張解釋而認刑法第44條之以
    已執行論應適用一般累犯。
(四)、自刑法規定觀之
    尤有進者，若被告入監執行只有數日，即因易科罰金而出獄
    ，並非完畢未曾入監執行，則應如何？本院認其短暫之執行
    ，若未達到有期徒刑最低刑度之二月，則與未經入監執行無
    異，蓋刑法第33條第3款規定，有期徒刑是指2月以上15年以
    下，再參考刑事訴訟法第476條前段但書規定：「處徒刑及
    拘役之人犯，除法律別有規定外，於監獄內分別拘禁之，令
    服勞役。」可見監獄教化之執行，其最少需要2月。準此以
    觀，被告若未經執行2月以上，即無從進行教化，與未經入
    監執行無異，自不能以累犯論處。茲被告係易科罰金而執行
    完畢，並非入監執行，已如前述，揆諸前述說明，並非累犯
    ，不應加重其刑。
五、關於沒收
    按沒收為從刑之一種，依主從不可分之原則，應附隨緊接於
    主刑之下而同時宣告；又共同正犯因相互間利用他人之行為
    ，以遂行其犯意之實現，本於責任共同之原則，有關沒收部
    分，對於共同正犯間供犯罪所用或所得之物，自均應為沒收
    之諭知（最高法院91年度台上字第5583號、92年度台上字第
    7050號判決參照）。經查：扣案如附表所示之物，係被告等
    所有，且為其等共犯本罪所用或因犯本罪所得之物，業據其
    等供承在卷，依共同正犯責任共同之原則，就附表所示之物
    ，除編號１、２、４、６、８、、、96、98外，均應依
    刑法第38條第1項第2款、第3款、第3項規定宣告沒收。至於
    編號１、２、４、６、８、部分，核與本案賭博無關連。
    此外，編號部分，起訴書記載扣得賭資新台幣（下同）26
    ,100元，被告陳秉宏於警詢及偵查中陳述其中26,000元係要
    繳信用卡費用等語（99年度他字第149號偵查卷第176、322
    頁），並非供犯罪所用之物；編號部分，起訴書記載扣得
    無線網卡3張，被告邵明峰於警詢及偵查中供稱有一個是我
    女友顏靜怡所申請。兩個是向我朋友所借等語（99年度他字
    第149號偵查卷第322頁），並非被告所有而供本罪所用之物
    ；編號部分，起訴書記載扣得筆記型電腦3台，被告邵明
    峰於警詢中供陳其中asus筆記型電腦一台是其女朋友所有，
    且該電腦並沒有用來賭博；acer、hosonic筆記型電腦2台是
    我拿來給小姐作生意用的等語（99年度他字第149號偵查卷
    第152、155頁），就該asus筆記型電腦一台，非被告所有、
    供犯罪所用之物；編號部分，起訴書記載扣得行動電話1
    具（含門號0000000000SIM卡1張），被告張大福於警詢中陳
    述該門號0000000000係由其妻凌淑玲所申請，就該00000000
    00門號之SIM卡並非被告所有；編號91部分，起訴書記載扣
    得賭資15,000元，被告陳怡靜於警詢中陳述其中8,000元是
    公司給其作為與賭客對賭之賭金，另外7,000元是其在這邊
    上班之薪水等語（99年度他字第149號偵查卷第90頁），就
    該7,000元部分，係被告所有，惟非供本案犯罪所用之物；
    編號96部分，起訴書記載為賭資16,000元，被告陳憶涵於扣
    得詢中供稱16,000元是其今天從公司剛領到之薪水等語（99
    年度他字第149號偵查卷第200頁），該16,000元係被告所有
    ，惟非供犯罪所用之物；編號部分，起訴書記載扣得賭資
    10,000元，被告顏靜怡於警詢中陳述現金壹萬塊是其自有等
    語（99年度他字第149號偵查卷第263頁），該10,000元係被
    告所為，惟非供犯罪所用之物；編號103部分，起訴書記載
    扣得賭資15,700元，被告余佳諼於警詢及偵訊中陳述其中
    15,000元係其自有，700元為營業所得等語（99年度偵字第
    1158號偵查卷第11、46頁），就該15,000元部分，係被告所
    有，惟非供犯罪所用之物。以上編號部分，係在車上扣得
    ；其餘部分係在被告身上扣得，並非當場賭博之器具，亦非
    在賭檯或兌換籌碼處之財物，自不得宣告沒收。
貳、據上論斷
    依刑事訴訟法第449條第2項、第454條第2項、第450條第1項
    、電子遊戲場業管理條例第22條、第15條、刑法第11條前段
    、第28條、第266條第1項前段、第268條、第55條、第41條
    第1項前段、第38條第1項第2款、刑法施行法第1條之1，逕
    以簡易判決處刑如主文。
、曉示上訴
    自簡易判決送達之日起10日內，得提起上訴。
中    華    民    國    100   年    9     月    30    日
                  基隆簡易庭法  官  陳  志  祥
以上正本證明與原本無異。
如不服本判決，應於判決送達後10日內，向本院提出上訴狀，敘
述上訴之理由，上訴於本院合議庭，並應按照他造當事人之人數
附具繕本。
中    華    民    國    100   年    9     月    30    日
                            書記官  李  繼  業
附錄：
刑法第266條：
在公共場所或公眾得出入之場所賭博財物者，處1千元以下罰金
。但以供人暫時娛樂之物為賭者，不在此限。
當場賭博之器具與在賭檯或兌換籌碼處之財物，不問屬於犯人與
否，沒收之。
刑法第268條：
意圖營利，供給賭博場所或聚眾賭博者，處三年以下有期徒刑，
得併科三千元以下罰金。
電子遊戲場業管理條例第15條：
未依本條例規定領有電子遊戲場業營業級別證者，不得經營電子
遊戲場業。
電子遊戲場業管理條例第22條：
違反第15條規定者，處行為人一年以下有期徒刑、拘役或科或併
科新台幣五十萬元以上二百五十萬元以下罰金。
附表：
┌──┬──────────────┬───┬──┬───┬──────────────┐
│編號│物品名稱                    │單位  │數量│所有人│備註                        │
│    │                            │      │    │      │                            │
│    │                            │      │    │      │                            │
├──┼──────────────┼───┼──┼───┼──────────────┤
│1   │賭博性電玩小瑪莉            │台    │4   │洪榮福│與本案無涉，爰不予宣告沒收。│
├──┼──────────────┼───┼──┤      │                            │
│2   │IC板                        │塊    │4   │      │                            │
├──┼──────────────┼───┼──┤      ├──────────────┤
│3   │現金10萬元                  │新臺幣│    │      │                            │
│    │                            │      │    │      │                            │
├──┼──────────────┼───┼──┤      ├──────────────┤
│4   │小瑪莉IC板                  │片    │1   │      │與本案無涉，爰不予宣告沒收。│
│    │                            │      │    │      │                            │
│    │                            │      │    │      │                            │
├──┼──────────────┼───┼──┤      ├──────────────┤
│5   │商業本票                    │本    │2   │      │                            │
├──┼──────────────┼───┼──┤      ├──────────────┤
│6   │帳冊                        │本    │3   │      │與本案無涉，爰不予宣告沒收。│
│    │                            │      │    │      │                            │
│    │                            │      │    │      │                            │
├──┼──────────────┼───┼──┤      ├──────────────┤
│7   │俄羅斯輪盤貼紙              │張    │5   │      │                            │
├──┼──────────────┼───┼──┤      ├──────────────┤
│8   │試打卷                      │疊    │1   │      │與本案無涉，爰不予宣告沒收。│
├──┼──────────────┼───┼──┤      ├──────────────┤
│9   │筆記型電腦                  │台    │1   │      │                            │
├──┼──────────────┼───┼──┤      ├──────────────┤
│10  │帳單                        │張    │4   │      │                            │
├──┼──────────────┼───┼──┼───┼──────────────┤
│11  │無線網卡                    │張    │2   │陳妍汝│                            │
├──┼──────────────┼───┼──┤      ├──────────────┤
│12  │簽到單                      │疊    │1   │      │                            │
├──┼──────────────┼───┼──┤      ├──────────────┤
│13  │簽到紀錄本                  │本    │1   │      │                            │
│    │                            │      │    │      │                            │
├──┼──────────────┼───┼──┤      ├──────────────┤
│14  │筆記型電腦（含無線網卡1張） │台    │1   │      │                            │
│    │                            │      │    │      │                            │
├──┼──────────────┼───┼──┤      ├──────────────┤
│15  │帳冊資料                    │疊    │1   │      │                            │
├──┼──────────────┼───┼──┤      ├──────────────┤
│16  │俄羅斯輪盤示意圖            │張    │1   │      │                            │
├──┼──────────────┼───┼──┼───┼──────────────┤
│17  │帳單及週報表                │頁    │140 │洪榮福│                            │
│    │                            │      │    │      │                            │
├──┼──────────────┼───┼──┤      ├──────────────┤
│18  │隨身碟                      │個    │11  │      │                            │
├──┼──────────────┼───┼──┤      ├──────────────┤
│19  │帳冊                        │本    │1   │      │                            │
├──┼──────────────┼───┼──┼───┼──────────────┤
│20  │無線網卡                    │張    │1   │陳妍汝│                            │
├──┼──────────────┼───┼──┤      ├──────────────┤
│21  │現金22,700元                │新臺幣│    │      │                            │
│    │                            │      │    │      │                            │
├──┼──────────────┼───┼──┤      ├──────────────┤
│22  │基隆第二信用合作社存摺      │本    │1   │      │                            │
│    │                            │      │    │      │                            │
├──┼──────────────┼───┼──┤      ├──────────────┤
│23  │臺灣企銀存摺                │本    │1   │      │                            │
├──┼──────────────┼───┼──┤      ├──────────────┤
│24  │臺灣企銀金融卡              │張    │1   │      │                            │
├──┼──────────────┼───┼──┤      ├──────────────┤
│25  │印章                        │枚    │2   │      │                            │
├──┼──────────────┼───┼──┤      ├──────────────┤
│26  │行動電話（含門號0000000000SI│具    │1   │      │                            │
│    │M卡1張                      │      │    │      │                            │
│    │                            │      │    │      │                            │
├──┼──────────────┼───┼──┼───┼──────────────┤
│27  │旺角科技方文德名片          │張    │1   │方文德│                            │
│    │                            │      │    │      │                            │
├──┼──────────────┼───┼──┤      ├──────────────┤
│28  │俄羅斯輪盤阿德名片          │張    │1   │      │                            │
│    │                            │      │    │      │                            │
├──┼──────────────┼───┼──┤      ├──────────────┤
│29  │賭資18,900元                │新臺幣│    │      │                            │
│    │                            │      │    │      │                            │
├──┼──────────────┼───┼──┤      ├──────────────┤
│30  │支票                        │張    │3   │      │                            │
├──┼──────────────┼───┼──┤      ├──────────────┤
│31  │筆記本                      │本    │1   │      │                            │
├──┼──────────────┼───┼──┤      ├──────────────┤
│32  │帳單                        │張    │7   │      │                            │
├──┼──────────────┼───┼──┤      ├──────────────┤
│33  │行動電話                    │具    │2   │      │                            │
├──┼──────────────┼───┼──┤      ├──────────────┤
│34  │行動電話SIM卡（門號000000000│      │    │      │                            │
│    │6、0000000000、0000000000） │      │    │      │                            │
├──┼──────────────┼───┼──┤      ├──────────────┤
│35  │筆記型電腦                  │台    │1   │      │                            │
├──┼──────────────┼───┼──┤      ├──────────────┤
│36  │無線網卡                    │張    │1   │      │                            │
├──┼──────────────┼───┼──┼───┼──────────────┤
│37  │現金1,900元                 │新臺幣│    │王逸閔│                            │
│    │                            │      │    │      │                            │
├──┼──────────────┼───┼──┤      ├──────────────┤
│38  │行動電話（含門號0000000000  │具    │3   │      │                            │
│    │、0000000000、0000000000SIM │      │    │      │                            │
│    │卡各1張）                   │      │    │      │                            │
├──┼──────────────┼───┼──┤      ├──────────────┤
│39  │電話通訊錄                  │張    │2   │      │                            │
├──┼──────────────┼───┼──┤      ├──────────────┤
│40  │財神名片                    │張    │6   │      │                            │
├──┼──────────────┼───┼──┤      ├──────────────┤
│41  │筆記本                      │本    │1   │      │                            │
├──┼──────────────┼───┼──┤      ├──────────────┤
│42  │筆記型電腦                  │台    │1   │      │                            │
├──┼──────────────┼───┼──┤      ├──────────────┤
│43  │無線網卡                    │張    │3   │      │                            │
├──┼──────────────┼───┼──┤      ├──────────────┤
│44  │隨身碟                      │個    │1   │      │                            │
├──┼──────────────┼───┼──┤      ├──────────────┤
│45  │帳單                        │張    │1   │      │                            │
├──┼──────────────┼───┼──┼───┼──────────────┤
│46  │現金100元                   │新臺幣│    │陳秉宏│起訴書記載扣得賭資26,100元，│
│    │                            │      │    │      │被告陳秉宏於警詢及偵查中陳述│
│    │                            │      │    │      │其中26,000元係要繳信用卡費用│
│    │                            │      │    │      │等語（99年度他字第149號偵查 │
│    │                            │      │    │      │卷第176、322頁），是該26,000│
│    │                            │      │    │      │元係非供犯罪所用之物，爰不予│
│    │                            │      │    │      │宣告沒收。                  │
├──┼──────────────┼───┼──┤      ├──────────────┤
│47  │紅包袋                      │個    │1   │      │                            │
├──┼──────────────┼───┼──┤      ├──────────────┤
│48  │郵局劃撥單                  │張    │3   │      │                            │
├──┼──────────────┼───┼──┤      ├──────────────┤
│49  │粉紅色帳單                  │張    │1   │      │                            │
├──┼──────────────┼───┼──┤      ├──────────────┤
│50  │筆記本                      │本    │2   │      │                            │
├──┼──────────────┼───┼──┤      ├──────────────┤
│51  │紙條                        │張    │1   │      │                            │
├──┼──────────────┼───┼──┤      ├──────────────┤
│52  │行動電話（含門號0000000000  │具    │1   │      │                            │
│    │、0000000000SIM卡各1張）    │      │    │      │                            │
├──┼──────────────┼───┼──┤      ├──────────────┤
│53  │俄羅斯輪盤阿宏名片          │盒    │1   │      │                            │
│    │                            │      │    │      │                            │
├──┼──────────────┼───┼──┼───┼──────────────┤
│54  │行動電話（含門號            │具    │1   │邵明峰│                            │
│    │0000000000IMEI:3            │      │    │      │                            │
│    │0000000000000000）          │      │    │      │                            │
│    │                            │      │    │      │                            │
├──┼──────────────┼───┼──┤      ├──────────────┤
│55  │帳單                        │張    │1   │      │                            │
├──┼──────────────┼───┼──┤      ├──────────────┤
│56  │財神娛樂有限公司阿峰名片    │張    │2   │      │                            │
│    │                            │      │    │      │                            │
├──┼──────────────┼───┼──┤      ├──────────────┤
│57  │隨身碟                      │個    │2   │      │                            │
├──┼──────────────┼───┼──┤      ├──────────────┤
│58  │讀卡機                      │個    │1   │      │                            │
├──┼──────────────┼───┼──┼───┼──────────────┤
│59  │無線網卡                    │張    │3   │      │起訴書記載扣得無線網卡3張， │
│    │                            │      │    │      │被告邵明峰於警詢及偵查中供稱│
│    │                            │      │    │      │有一個是我女友顏靜怡申請的。│
│    │                            │      │    │      │兩個是向我朋友借的等語（99年│
│    │                            │      │    │      │度他字第149號偵查卷第322頁）│
│    │                            │      │    │      │，非被告所有、供本案犯罪所用│
│    │                            │      │    │      │之物，爰不予宣告沒收。      │
├──┼──────────────┼───┼──┼───┼──────────────┤
│60  │帳冊                        │本    │1   │邵明峰│                            │
├──┼──────────────┼───┼──┤      ├──────────────┤
│61  │帳單                        │張    │1   │      │                            │
├──┼──────────────┼───┼──┤      ├──────────────┤
│62  │名片                        │盒    │1   │      │                            │
├──┼──────────────┼───┼──┤      ├──────────────┤
│63  │無線網卡帳單                │張    │3   │      │                            │
├──┼──────────────┼───┼──┤      ├──────────────┤
│64  │筆記型電腦                  │台    │2   │      │起訴書記載扣得筆記型電腦3台 │
│    │                            │      │    │      │，被告邵明峰於警詢中供陳asus│
│    │                            │      │    │      │筆記型電腦是其女朋友所有，且│
│    │                            │      │    │      │該電腦並沒有用來賭博；acer、│
│    │                            │      │    │      │hosonic筆記型電腦2台是我拿來│
│    │                            │      │    │      │給小姐作生意用的等語（99年度│
│    │                            │      │    │      │他字第149號偵查卷第152、155 │
│    │                            │      │    │      │頁），就該asus筆記型電腦，非│
│    │                            │      │    │      │被告所有、供犯罪所用之物，爰│
│    │                            │      │    │      │不予宣告沒收。              │
├──┼──────────────┼───┼──┼───┼──────────────┤
│65  │現金2,700元                 │新臺幣│    │陳體強│                            │
│    │                            │      │    │      │                            │
├──┼──────────────┼───┼──┤      ├──────────────┤
│66  │行動電話（含門號            │具    │1   │      │                            │
│    │0000000000SIM卡1張）        │      │    │      │                            │
│    │                            │      │    │      │                            │
├──┼──────────────┼───┼──┤      ├──────────────┤
│67  │記載電話便條紙              │張    │9   │      │                            │
├──┼──────────────┼───┼──┤      ├──────────────┤
│68  │筆記型電腦                  │台    │2   │      │                            │
├──┼──────────────┼───┼──┤      ├──────────────┤
│69  │無線網卡                    │張    │2   │      │                            │
├──┼──────────────┼───┼──┼───┼──────────────┤
│70  │現金1,300元                 │新臺幣│    │張大福│                            │
│    │                            │      │    │      │                            │
├──┼──────────────┼───┼──┤      ├──────────────┤
│71  │行動電話                    │具    │1   │      │起訴書記載扣得行動電話1具（ │
│    │                            │      │    │      │含門號0000000000SIM卡1張），│
│    │                            │      │    │      │被告張大福於警詢中陳述該門號│
│    │                            │      │    │      │0000000000係由其妻凌淑玲所申│
│    │                            │      │    │      │請，就該0000000000SIM卡非被 │
│    │                            │      │    │      │告所有，爰不予宣告沒收。    │
├──┼──────────────┼───┼──┤      ├──────────────┤
│72  │帳單                        │張    │1   │      │                            │
├──┼──────────────┼───┼──┤      ├──────────────┤
│73  │筆記型電腦                  │台    │1   │      │                            │
├──┼──────────────┼───┼──┤      ├──────────────┤
│74  │無線網卡                    │張    │1   │      │                            │
├──┼──────────────┼───┼──┤      ├──────────────┤
│75  │隨身碟                      │個    │2   │      │                            │
├──┼──────────────┼───┼──┼───┼──────────────┤
│76  │現金4,500元                 │新臺幣│    │陳垣榮│                            │
│    │                            │      │    │      │                            │
├──┼──────────────┼───┼──┤      ├──────────────┤
│77  │行動電話（含門號            │具    │1   │      │                            │
│    │0000000000SIM卡1張）        │      │    │      │                            │
│    │                            │      │    │      │                            │
├──┼──────────────┼───┼──┤      ├──────────────┤
│78  │財神名片                    │張    │8   │      │                            │
├──┼──────────────┼───┼──┤      ├──────────────┤
│79  │隨身碟                      │個    │2   │      │                            │
├──┼──────────────┼───┼──┤      ├──────────────┤
│80  │筆記型電腦                  │台    │2   │      │                            │
├──┼──────────────┼───┼──┤      ├──────────────┤
│81  │無線網卡                    │張    │2   │      │                            │
├──┼──────────────┼───┼──┤      ├──────────────┤
│82  │小瑪莉電玩IC板              │塊    │1   │      │與本案無涉，爰不予宣告沒收。│
├──┼──────────────┼───┼──┤      ├──────────────┤
│83  │名片                        │盒    │1   │      │                            │
├──┼──────────────┼───┼──┼───┼──────────────┤
│84  │現金8,000元                 │新臺幣│    │黃雅萍│                            │
│    │                            │      │    │      │                            │
├──┼──────────────┼───┼──┤      ├──────────────┤
│85  │隨身碟                      │個    │1   │      │                            │
├──┼──────────────┼───┼──┤      ├──────────────┤
│86  │交易紀錄                    │張    │2   │      │                            │
├──┼──────────────┼───┼──┼───┼──────────────┤
│87  │現金5,000元                 │新臺幣│    │許語欣│                            │
│    │                            │      │    │      │                            │
├──┼──────────────┼───┼──┤      ├──────────────┤
│88  │隨身碟                      │個    │1   │      │                            │
├──┼──────────────┼───┼──┼───┼──────────────┤
│89  │現金15,000元                │新臺幣│    │李思穎│                            │
│    │                            │      │    │      │                            │
├──┼──────────────┼───┼──┤      ├──────────────┤
│90  │隨身碟                      │個    │1   │      │                            │
├──┼──────────────┼───┼──┼───┼──────────────┤
│91  │現金8,000元                 │新臺幣│    │陳怡靜│起訴書記載扣得賭資15,000元，│
│    │                            │      │    │      │被告陳怡靜於警詢中陳述新臺幣│
│    │                            │      │    │      │8,000元是公司給我做為與賭客 │
│    │                            │      │    │      │對賭的賭金，另外新臺幣7,000 │
│    │                            │      │    │      │元是我在這邊上班的薪水等語（│
│    │                            │      │    │      │99年度他字第149號偵查卷第90 │
│    │                            │      │    │      │頁），就該新臺幣7,000元部分 │
│    │                            │      │    │      │，係被告所有，惟非供本案犯罪│
│    │                            │      │    │      │所用之物，爰不予宣告沒收。  │
├──┼──────────────┼───┼──┤      ├──────────────┤
│92  │隨身碟                      │個    │1   │      │                            │
├──┼──────────────┼───┼──┼───┼──────────────┤
│93  │隨身碟                      │個    │1   │李秀媚│                            │
├──┼──────────────┼───┼──┼───┼──────────────┤
│94  │現金15,000元                │      │    │陳雅芳│                            │
├──┼──────────────┼───┼──┤      ├──────────────┤
│95  │隨身碟                      │個    │1   │      │                            │
├──┼──────────────┼───┼──┼───┼──────────────┤
│96  │現金16,000元                │新臺幣│    │陳憶涵│起訴書記載為賭資16,000元，被│
│    │                            │      │    │      │告陳憶涵於扣得詢中供稱16,000│
│    │                            │      │    │      │元是我今天從公司剛領到的薪水│
│    │                            │      │    │      │等語（99年度他字第149號偵查 │
│    │                            │      │    │      │卷第200頁），該16,000元係被 │
│    │                            │      │    │      │告所有，惟非供犯罪所用之物，│
│    │                            │      │    │      │爰不予宣告沒收。            │
├──┼──────────────┼───┼──┤      ├──────────────┤
│97  │隨身碟                      │個    │1   │      │                            │
├──┼──────────────┼───┼──┼───┼──────────────┤
│98  │現金10,000元                │新臺幣│    │顏靜怡│起訴書記載扣得賭資10,000元，│
│    │                            │      │    │      │被告顏靜怡於警詢中陳述現金壹│
│    │                            │      │    │      │萬塊是我的等語（99年度他字第│
│    │                            │      │    │      │149號偵查卷第263頁），該10, │
│    │                            │      │    │      │000元係被告所為，惟非供犯罪 │
│    │                            │      │    │      │所用之物，爰不予宣告沒收。  │
├──┼──────────────┼───┼──┤      ├──────────────┤
│99  │隨身碟                      │個    │1   │      │                            │
├──┼──────────────┼───┼──┼───┼──────────────┤
│99  │現金12,000元                │新臺幣│    │簡沛緹│                            │
│    │                            │      │    │      │                            │
├──┼──────────────┼───┼──┤      ├──────────────┤
│100 │隨身碟                      │個    │1   │      │                            │
├──┼──────────────┼───┼──┤      ├──────────────┤
│101 │無線網卡                    │張    │1   │      │                            │
├──┼──────────────┼───┼──┤      ├──────────────┤
│102 │記事紙                      │張    │1   │      │                            │
├──┼──────────────┼───┼──┼───┼──────────────┤
│103 │現金700元                   │新臺幣│    │余佳諼│起訴書記載扣得賭資15,700元，│
│    │                            │      │    │      │被告余佳諼於警詢及偵訊中陳述│
│    │                            │      │    │      │其中15,000元係其自有，700元 │
│    │                            │      │    │      │為營業所得等語（99年度偵字第│
│    │                            │      │    │      │1158號偵查卷第11、46頁），就│
│    │                            │      │    │      │該15,000元部分，係被告所有，│
│    │                            │      │    │      │惟非供犯罪所用之物，爰不予宣│
│    │                            │      │    │      │告沒收。                    │
├──┼──────────────┼───┼──┼───┼──────────────┤
│104 │桌上型電腦主機              │部    │1   │吳美璇│                            │
├──┼──────────────┼───┼──┤      ├──────────────┤
│105 │螢幕                        │台    │1   │      │                            │
├──┼──────────────┼───┼──┤      ├──────────────┤
│106 │網路分享器                  │台    │1   │      │                            │
├──┼──────────────┼───┼──┤      ├──────────────┤
│107 │滑鼠                        │台    │1   │      │                            │
├──┼──────────────┼───┼──┤      ├──────────────┤
│108 │鍵盤                        │個    │1   │      │                            │
├──┼──────────────┼───┼──┤      ├──────────────┤
│109 │喇叭                        │組    │1   │      │                            │
└──┴──────────────┴───┴──┴───┴──────────────┘
附件：
臺灣基隆地方法院檢察署檢察官起訴書
                                      99年度偵字第1158號
                                      99年度偵字第1794號
                                      99年度偵字第2686號
                                      99年度偵字第2796號
                                      99年度偵字第3006號
    被      告  洪榮福  男  40歲（民國○○年○○月○日生）
                        住臺北縣汐止市鄉○路○段23巷9號
                        7樓
                        居臺北縣汐止市○○○路426號13樓
                        之3
                        國民身分證統一編號：Ｚ000000000號
    選任辯護人  魏雯祈律師
                陳永來律師
    被      告  陳妍汝  女  33歲（民國○○年○月○日生）
                        住臺北縣汐止市○路○段23巷9號7樓
                        居臺北縣汐止市○○○路426號13樓
                        之3
                        國民身分證統一編號：Ｚ000000000號
                方文德  男  43歲（民國○○年○○月○日生）
                        住臺北市○○區○○街121巷12弄7號
                        4樓
                        國民身分證統一編號：Ｚ000000000號
                王逸閔  男  30歲（民國○○年○○月○○日生）
                        住臺北縣汐止市○○路141號五樓
                        國民身分證統一編號：Ｚ000000000號
                陳秉宏  男  38歲（民國○○年○月○日生）
                        住臺北縣汐止市○○路4號四樓
                        國民身分證統一編號：Ｚ000000000號
                邵明峰  男  38歲（民國○○年○月○○日生）
                        住基隆市○○區○○路259巷69號3樓
                        國民身分證統一編號：Ｚ000000000號
                陳體強  男  46歲（民國○○年○○月○日生）
                        住屏東縣屏東市○○路126號
                        國民身分證統一編號：Ｚ000000000號
                張大福  男  39歲（民國○○年○月○日生）
                        住臺北縣汐止市○○路89號4樓
                        國民身分證統一編號：Ｚ000000000號
                陳垣榮  男  27歲（民國○○年○月○○日生）
                        住桃園縣蘆竹鄉○○村○○路125巷
                        16號7樓
                        國民身分證統一編號：Ｚ000000000號
                黃雅萍  女  25歲（民國○○年○月○日生）
                        住基隆市○○區○○路198號
                        國民身分證統一編號：Ｚ000000000號
                許語欣  女  29歲（民國○○年○○月○日生）
                        住臺北縣三重市○○路○段160巷2弄
                        33號三樓
                        國民身分證統一編號：Ｚ000000000號
                李思穎  女  21歲（民國○○年○○月○日生）
                        住基隆市○○區○○路259巷46之1號
                        3樓
                        國民身分證統一編號：Ｚ000000000號
                陳怡靜  女  26歲（民國○○年○○月○○日生）
                        住基隆市○○區○○街47號
                        國民身分證統一編號：Ｚ000000000號
                陳雅芳  女  24歲（民國○○年○月○○日生）
                        住基隆市安樂區○○○街247之2號
                        國民身分證統一編號：Ｚ000000000號
                李秀媚  女  27歲（民國○○年○月○○日生）
                        住基隆市○○區○○街322之1號
                        國民身分證統一編號：Ｚ000000000號
                陳憶涵  女  23歲（民國○○年○月○○日生）
                        住基隆市○○區○○街220巷13號
                        居基隆市○○區○○街158號12樓
                        國民身分證統一編號：Ｚ000000000號
                顏靜怡  女  28歲（民國○○年○月○○日生）
                        住臺北縣瑞芳鎮○○○路員山巷40之
                        1號3樓
                        國民身分證統一編號：Ｚ000000000號
                簡沛緹  女  22歲（民國○○年○月○○日生）
                        住基隆市○○區○○路331巷29號5樓
                        國民身分證統一編號：Ｚ000000000號
                施筱琪  女  28歲（民國○○年○月○○日生）
                        住基隆市○○區○○路726之6號
                        國民身分證統一編號：Ｚ000000000號
                陳又瑄  女  26歲（民國○○年○○月○○日生）
                        住臺北縣汐止市○○街35巷1之1號4
                        樓
                        國民身分證統一編號：Ｚ000000000號
                余佳諼  女  31歲（民國○○年○月○○日生）
                        住基隆市○○區○○街294號21樓
                        國民身分證統一編號：Ｚ000000000號
                劉啟明  男  40歲（民國○○年○月○○日生）
                        住基隆市中山區○○○路51巷112之2
                        號
                        居基隆市中山區○○○路51巷108之1
                        號
                        國民身分證統一編號：Ｚ000000000號
                吳美旋  女  36歲（民國○○年○月○○日生）
                        住臺北縣瑞芳鎮○○路48巷吉祥園9
                        號4樓
                        居基隆市○○區○○路94號
                        國民身分證統一編號：Ｚ000000000號
上列被告因賭博等案件，已經偵查終結，認應該提起公訴，茲將
犯罪事實及證據並所犯法條分敘如下：
        犯罪事實
一、方文德曾於民國98年6月間，因賭博案件，為臺灣士林地方
    法院於98年8月24日，以98年度士簡字第635號判決，判處有
    期徒刑4月確定，而於99年1月20日易科罰金執行完畢。陳秉
    宏曾於96年6月間，因違反電子遊戲場業管理條例案件，為
    臺灣基隆地方法院於96年7月23日，以96年度基簡字第784號
    判決，判處有期徒刑3月，經減為1月15日，於同年8月20日
    確定，而於同年11月2日易科罰金執行完畢。
二、洪榮福（綽號牛哥）與陳妍汝（綽號牛嫂）為夫妻關係，其
    2人與方文德（綽號阿德、德哥）、王逸閔、陳秉宏（綽號
    阿宏）、邵明峰（綽號阿峰、峰哥）、陳體強（綽號阿強、
    強哥）、張大福（綽號阿昌）、陳垣榮（阿亮、亮哥）、陳
    威翔（同一案件業經臺灣士林地方法院以98度士簡字第732
    號判決確定另為不起訴之處分）、鄭陳伯（綽號冠哥、大冠
    ，同一案件業經臺灣基隆地方法院以99年度基簡字第771號
    判決確定另為不起訴之處分）、黃雅貞（同一案件業經臺灣
    臺北地方法院以99年度簡字第123號判決確定另為不起訴之
    處分）、黃雅萍（綽號喵喵、小萍）、許語欣（綽號小語）
    、李思穎、陳怡靜（綽號小藍）、陳雅芳（綽號小Q）、林
    芷君（綽號小君，同一案件業經臺灣士林地方法以99 年度
    士簡字第336號判決確定另為不起訴之處分）、李秀媚（綽
    號秀媚）、陳憶涵、顏靜怡（綽號小靜）、簡沛緹（綽號小
    緹）、施筱琪、陳又瑄、余佳諼（綽號小燕）、鍾秀燕（同
    一案件業經臺灣基隆地方法院於99年度基簡字第366號判決
    判處有期徒刑拘役30日確定另為不起訴之處分）、劉啟明、
    吳美旋等人，明知未依電子遊戲場業管理條例規定領有電子
    遊戲場業營業級別證者，不得經營電子遊戲場業，竟基於共
    同意圖營利之犯意聯絡，自98年1月間起，由洪榮福及陳妍
    汝2人先租用位在基隆市七堵區○○○路15之53號12樓之2及
    15之51號6樓之3等2處建物，作為營業據點，於99年1月間，
    再遷至臺北縣汐止市○○○路426號13樓之3及汐平路1段6巷
    1號及3號，迄於同年3月30日遭查獲時止，期間並以「旺角
    電子企業社公司」、「網路俄羅斯賭博公司」等名義做為掩
    飾，由洪榮福及陳妍汝為負責人，洪榮福負責司機兼業務人
    員及小姐調度事宜，並於司機兼業務人員及小姐開始工作前
    ，教導司機兼業務人員如何開發營業點，並教育訓練小姐如
    何透過網路俄羅斯輪盤賭博軟體與人賭博財物；而陳妍汝除
    負責會計帳目、資金、款項結算事宜外，亦協助調配司機接
    送小姐事宜。然後於上開期間，由洪榮福及陳妍汝於附表所
    示時間僱用方文德、王逸閔、陳秉宏、邵明峰、陳體強、張
    大福、陳垣榮、陳威翔、鄭陳伯擔任司機兼業務，負責開發
    營業點，並接送小姐到附表所示營業點及返回營業據點之工
    作；又於附表所示時間僱用黃雅貞、黃雅萍、許語欣、李思
    穎、陳怡靜、陳雅芳、林芷君、李秀媚、陳憶涵、顏靜怡、
    簡沛緹、施筱琪、陳又瑄、余佳諼、鍾秀燕等人為操作賭博
    電腦軟體與不特定人賭博財物的小姐。洪榮福、陳妍汝所屬
    司機兼業務員及小姐於每日上10時許，均先至洪榮福及陳妍
    汝承租之營業據點集合，由洪榮福及陳妍汝分組，並結算前
    一日營運所得，領取當日賭資後，由司機兼業務員依分配小
    姐，將之載送到臺北市、臺北縣及基隆市各處工地福利社、
    檳榔攤、撞球場、海產店等公眾得共見共聞之營業點，由小
    姐在營業點操作洪榮福、陳妍汝、司機兼業務員、提供場所
    業者提供或自備之電腦，透過電腦網路俄羅斯輪盤軟體，以
    押紅黑每注新臺幣（下同）100元至50,000元，押數字每注
    100元至1,000元，押紅黑、大小、單雙賠率1賠1，押連線、
    前中後區、包號賠率1賠3，押單1數字賠率1賠35之方式與不
    特定人賭博財物。經營俄羅斯輪盤所獲得利益之分配方式，
    每日獲得之利益由提供營業點之業者獲得30%至40%的利益，
    洪榮福、陳妍汝分得20%之利益，其餘歸司機兼業務之人，
    而與不特定人賭博財物之小姐，則每日6至8小時為每1班，
    每班由當日負責接送之司機兼業務員給付1,000元之酬勞，
    如小姐當日營業利益超過10,000元，則額外給予5%之獎金。
    嗣因設在基隆市○○區○○路94號多多檳榔攤責人劉啟明，
    及受僱劉啟明照顧多多檳榔攤之吳美旋2人與邵明峰言明所
    得利益3成歸劉啟明，而劉啟明同意提供多多檳榔攤後方房
    間，吳美旋則提供伊所有桌上型電腦主機1部、螢幕1臺、網
    路分享器1臺、滑鼠1臺、鍵盤1個、啦叭1組，供邵明峰每天
    開車載送至上址的余佳諼及陳又瑄，自99年1月間某日起，
    至同年2月25日中午12時30分許遭查獲止，以每注00元，賠
    率1：1，透過電腦網路俄羅斯輪盤，與不特定人賭博財物，
    而於99年2月25日中午12時30分許，在多多檳榔攤為警當場
    查獲余佳諼與李建智賭博財物，並扣得桌上型電腦主機1部
    、螢幕1臺、網路分享器1臺、滑鼠1臺、鍵盤1個、啦叭1組
    、隨身碟1個及余佳諼身上賭資15,700元等物。復經循線追
    查，於99年3月30日上午10時30分許，由警持搜索票，在洪
    榮福、陳妍汝位在臺北縣汐止市○○路○段6巷1號之營業據
    點執行搜索，當場查獲洪榮福、陳妍汝、方文德、王逸閔、
    陳秉宏、邵明峰、陳體強、張大福、陳垣榮、黃雅萍、許語
    欣、李思穎、陳怡靜、陳雅芳、林芷君、李秀媚、陳憶涵、
    顏靜怡、簡沛緹等人在場，並在屋內扣得賭博性電玩小瑪琍
    4台、IC板4塊，在張大福身上扣得賭資1,300元、行動電話1
    具（含門號0000000000SIM卡1張）、帳單1張，在陳秉宏身
    上扣得賭資26,100元、紅包袋1個、郵局劃撥單3張、粉紅色
    帳單1張、筆記本2本、紙條1張、行動電話2具（含門號0000
    00 0000、0000000000SIM卡各1張），在陳垣榮身上扣得賭
    資4, 500元、行動電話1具（含門號0000000000SIM卡1張）
    、筆記本1本、磁卡1張、財神名片8張、隨身碟2個，在方文
    德身上扣得旺角科技方文德名片1張、俄羅斯輪盤阿德名片1
    張、賭資18,900元、支票3張、筆記本1本、帳單7張、行動
    電話2具、行動電話SIM卡3張（門號0000000000、000000000
    0、0000 000000），在邵明峰身上扣得行動電話1具（含門
    號0000000 000SIM卡1張）、賭資9,700元、帳單1張、財神
    娛樂有限公司阿峰名片2張，在陳體強身上扣得賭資2,700元
    、行動電話1具（含門號0000000000SIM卡1張）、記載電話
    便條紙9張，在王逸閔身上扣得賭資1,900元、行動電話3具
    （含門號0000 000000、0000000000、0000000000SIM卡各1
    張）、電話通訊錄2張、財神名片6張、筆記本1本，在李思
    穎身上扣得賭資15,000元、隨身碟1個，在陳雅芳身上扣得
    賭資15,000元、隨身碟1個，在林芷君身上扣得賭資11,400
    元，在陳怡靜身上扣得賭資15,000元、隨身碟1個，在黃雅
    萍身上扣得賭資8,000元、隨身碟1個、交易紀錄2張，在顏
    怡靜身上扣得賭資10,000元、隨身碟1個，在陳憶涵身上扣
    得賭資16,000元、隨身碟1個，在簡沛緹身上扣得賭資12,00
    0元、隨身碟1個、無線網卡1張、記事紙1張，在許語欣身上
    扣得賭資5,000元、隨身碟1個，在李秀媚身上扣得隨身碟1
    個，在陳妍汝身上扣得無線網卡2張、簽到單1疊、簽到紀錄
    簿1本、筆記型電腦1台（含無線網卡1張）帳冊資料1疊、俄
    羅斯輪盤示意圖1張；復經陳妍汝同意於同日上午11時10分
    許，在臺北縣汐止市○○○路426號13樓之3執行，當場扣得
    帳單及週報表共140頁、隨身碟11個、帳冊1本、無線網卡1
    張、賭資22,700元、基隆第二信用合作社存摺1本、台灣企
    銀存摺1本、台灣企銀金融卡1張、印章2枚、行動電話1具（
    含門號0000000000SIM卡1張）；又在洪榮福駕駛之車號3959
    -EC號自小客車內扣得賭資10萬元、小瑪琍IC板1片、商業本
    票2本、帳冊3本、俄羅斯輪盤貼紙5張、試打券1疊、筆記型
    電腦1台、帳單4張，在方文德駕駛之車號6005-YP號自小客
    車上扣得筆記型電腦1台、無線網卡1張，在王逸閔駕駛之車
    號9122-TM號自小客內扣得筆記型電腦2台、無線網卡2張、
    隨身碟1個、電腦主機1台、帳單1張，在陳秉宏駕駛之車號H
    L-2773號自小客車內扣得俄羅斯輪盤阿宏名片1盒，在邵明
    峰駕駛之車號9909-EF號自小客車上扣得隨身碟2個、讀卡機
    1個、無線網卡3張、帳冊1本、帳單1張、名片1盒、無線網
    卡帳單3張、筆記型電腦3台，在陳體強駕駛之車號4567-DN
    號自小客車上扣得筆記型電腦2台、無線網卡2張，在張大福
    駕駛之車號CD-8866號自小客車上扣得筆記型電腦1台、無線
    網卡1張、隨身碟2個，在陳垣榮駕駛之車號V5-9779自小客
    車上扣得筆記型電腦2台、無線網卡2張、小瑪琍電玩IC板1
    塊、名片1盒等物，始查知上情。
三、案經臺北縣政府警察局海山分局及金山分局報告暨本檢察官
    主動檢舉偵辦。
        證據並所犯法條
一、上開犯罪事實業經被告洪榮福、陳妍汝、方文德、王逸閔、
    陳秉宏、邵明峰、陳體強、張大福、陳垣榮、黃雅萍、許語
    欣、李思穎、陳怡靜、陳雅芳、李秀媚、陳憶涵、顏靜怡、
    簡沛緹、余佳諼、陳又瑄及施筱琪等人於警詢及偵查中自白
    不諱，雖被告劉啟明及吳美旋於偵查中矢口否認犯行，均辯
    稱：其不知被告邵明峰及余佳諼、陳又瑄等人在其經營之多
    多檳榔攤透過電腦網路，利用俄羅斯輪盤軟體與人賭博財物
    等情云云。惟查，被告邵明峰經過劉啟明同意，在多多檳榔
    攤透過電腦網路，由被告余佳諼、陳又瑄操作俄羅斯輪盤軟
    體與人賭博財物等情，業經同案被告邵明峰、余佳諼、陳又
    瑄供述綦詳，且經被告劉啟明在警詢時自白不諱，並經證人
    李建智及陳禎彬證述明確，被告劉啟明於偵查時翻異其詞，
    顯為推諉卸責，所辯顯不足採。另被告邵明峰、余佳諼及陳
    右瑄與人賭博財物所使用之電腦網路帳號，申請人為被告吳
    美旋，且被告吳美旋又受被告劉啟明僱用經營多多檳榔攤，
    邵明峰、余佳諼及陳又瑄與人賭博財物，其均在場，其豈能
    諉為不知，故其顯然在知情的情況下，同意邵明峰、余佳諼
    、陳又瑄及鍾秀燕等人，使用其申請之網路帳戶連接上網，
    故被告吳美旋所辯亦不足採信。此外，本件復經同案被告黃
    雅貞、鄭陳伯、陳威翔等人到庭供述明確，又有事實欄所載
    扣案物品可資佐證，並有被告吳美旋電腦帳戶登記資料在卷
    可資佐證，被告等人犯嫌，洵堪認定。
二、核被告等人所為，均係犯刑法第266條之賭博罪及同法第268
    條前段之意圖營利聚眾賭博罪與後段之提供賭博場所罪，暨
    違反電子遊戲場業管理條第15條應依同條例第22條規定處罰
    之罪等罪嫌。被告等人於其參與期間，就上開犯行，均有犯
    意聯及行為分擔，請均以共同正犯論擬。又被告等人以一意
    圖營利之犯意接續為上開犯行，就其犯行以1犯罪行論擬已
    足。再被告等人以1犯罪行為觸犯上開數罪名，為想像競合
    犯，請依刑法第55條規定，從一重之意圖營利聚眾賭博罪處
    斷。另被告方文德及陳秉宏曾受有期徒刑執行完畢，其2人
    於5年內，故意再犯本件有期徒刑以上之罪，為累犯，請依
    刑法第47條第1項之規定，加重其刑。至如事實欄所載扣案
    之物，為被告等人所有，供其犯罪所用之物，請依刑法第38
    條第1項第2款及第3項規定予以宣告沒收。
三、依刑事訴訟法第251條第1項提起公訴。
    此致
臺灣基隆地方法院
中    華    民    國    99    年    12    月    27    日
                            檢察官   林秋田
本件正本證明與原本無異
中    華    民    國   100    年    1     月    3     日
                            書記官   魯婷芳
附表：
┌──┬───┬───────────────────┐
│編號│姓  名│涉          案          情          形│
├──┼───┼───────────────────┤
│一  │方文德│一、自98年6、7月間加入以迄於99年3月30 │
│    │      │    日遭查獲時止，多次接送李秀媚、簡  │
│    │      │    沛緹、許語欣及其他小姐至基隆市之工│
│    │      │    地、檳榔攤、撞球間等公眾得共見共聞│
│    │      │    之場所，以俄羅斯輪盤軟體與不特定人│
│    │      │    賭博財物。                        │
│    │      │二、曾於98年8月24因賭博犯行為臺灣士林 │
│    │      │    地方法院以98年度士簡字第635號判決 │
│    │      │    ，判處有期徒刑4月確定。           │
├──┼───┼───────────────────┤
│二  │王逸閔│自98年11月間加入以迄於99年3月30日遭查 │
│    │      │獲時止，多次接送小姐至臺北市○○路工地│
│    │      │及其他基隆市、臺北市、臺北縣等地區之工│
│    │      │地、檳榔攤、撞球間等公眾得共見共聞之場│
│    │      │所，以俄羅斯輪盤軟體與不特定人賭博財物│
│    │      │。                                    │
├──┼───┼───────────────────┤
│三  │陳秉宏│自98年底加入以迄於99年3月30日遭查獲時 │
│    │      │止，多次接送小姐至基隆市、臺北市、臺北│
│    │      │縣等地區之工地、檳榔攤、撞球間等公眾得│
│    │      │共見共聞之場所，以俄羅斯輪盤軟體與不特│
│    │      │定人賭博財物。                        │
├──┼───┼───────────────────┤
│四  │邵明峰│自98年2月間加入以迄於99年3月30日遭查獲│
│    │      │時止，多次接送余佳諼、陳又瑄及其他小姐│
│    │      │至基隆市○○區○○路94號劉啟明及吳美旋│
│    │      │經營之多多檳榔攤及臺北市、臺北縣與基隆│
│    │      │市等地區之工地、檳榔攤、撞球間等公眾得│
│    │      │共見共聞之場所，以俄羅斯輪盤軟體與不特│
│    │      │定人賭博財物。                        │
├──┼───┼───────────────────┤
│五  │陳體強│自98年3月間加入以迄於99年3月30日遭查獲│
│    │      │時止，多次接送林芷君、陳雅芳及其小姐至│
│    │      │臺北縣汐止市及基隆市等地區之工地、檳榔│
│    │      │攤、撞球間等公眾得共見共聞之場所，以俄│
│    │      │羅斯輪盤軟體與不特定人賭博財物。      │
├──┼───┼───────────────────┤
│六  │張大福│自98年3月間加入以迄於99年3月30日遭查獲│
│    │      │時止，多次接送小姐至臺北市、臺北縣及基│
│    │      │隆市等地區之工地、檳榔攤、撞球間等公眾│
│    │      │得共見共聞之場所，以俄羅斯輪盤軟體與不│
│    │      │特定人賭博財物。                      │
├──┼───┼───────────────────┤
│七  │陳垣榮│自98年2月間加入以迄於99年3月30日遭查獲│
│    │      │時止，多次接送許語欣及其他小姐至臺北市│
│    │      │、臺北縣及基隆市等地區之工地、檳榔攤、│
│    │      │撞球間等公眾得共見共聞之場所，以俄羅斯│
│    │      │輪盤軟體與不特定人賭博財物。          │
├──┼───┼───────────────────┤
│八  │鄭陳伯│自98年12月間加入以迄於99年1月14日遭查 │
│    │      │獲時止，多次接送鍾秀燕、陳意涵、陳雅芳│
│    │      │及其他小姐至基隆市○○區○○街44號對面│
│    │      │阿英檳榔攤及臺北市、臺北縣及基隆市等地│
│    │      │區之工地、檳榔攤、撞球間等公眾得共見共│
│    │      │聞之場所，以俄羅斯輪盤軟體與不特定人賭│
│    │      │博財物。                              │
├──┼───┼───────────────────┤
│九  │陳威翔│自98年1月間加入以迄於98年7月6日遭查獲 │
│    │      │時止，多次接送施筱琪、余雅惠及綽號小若│
│    │      │女子至臺北市○○區○○路387巷口工地外 │
│    │      │圍福利社內、臺北縣汐止市○○街及基隆市│
│    │      │明德三路142號等地區之工地、檳榔攤、撞 │
│    │      │球間等公眾得共見共聞之場所，以俄羅斯輪│
│    │      │盤軟體與不特定人賭博財物。            │
├──┼───┼───────────────────┤
│十  │黃雅萍│於99年3月中加入迄於99年3月30日遭查獲時│
│    │      │止，曾為洪榮福所屬司機兼業務之人員多次│
│    │      │駕車接送至基隆市、臺北市及臺北縣等地區│
│    │      │之撞球間、檳榔攤、工地等公眾得共見共聞│
│    │      │之場所，以俄羅斯輪盤軟體與不特定人賭博│
│    │      │財物。                                │
├──┼───┼───────────────────┤
│十一  │許語欣│於98年12月初加入迄於99年3月30日遭查獲 │
│    │      │時止，曾為洪榮福、方文德、陳體強、陳垣│
│    │      │榮及綽號阿勁等人，多次接送至臺北市、臺│
│    │      │北縣及基隆市等地區之工地、檳榔攤等公眾│
│    │      │得共見共聞之場所，以俄羅斯輪盤軟體與不│
│    │      │特定人賭博財物。                      │
├──┼───┼───────────────────┤
│十二  │李思穎│於98年10月間加入迄於99年3月30日遭查獲 │
│    │      │時止，曾為洪榮所屬司機兼業務，多次駕車│
│    │      │接送至臺北市、臺北縣及基隆市等地區之撞│
│    │      │球間、檳榔攤等公眾得共見共聞之場所，以│
│    │      │俄羅斯輪盤軟體與不特定人賭博財物。    │
├──┼───┼───────────────────┤
│十三  │陳怡靜│於99年3月初加入迄於99年3月30日遭查獲時│
│    │      │止，曾為邵明峰及綽號阿勁等人多次接送至│
│    │      │南港、新莊及其他臺北市、臺北縣及基隆市│
│    │      │等地區之工地、檳榔攤等公眾得共見共聞之│
│    │      │場所，以俄羅斯輪盤軟體與不特定人賭博財│
│    │      │物。                                  │
├──┼───┼───────────────────┤
│十四  │陳雅芳│於99年1月初加入迄於99年3月30日遭查獲時│
│    │      │止，曾為陳垣榮及其他洪榮福所屬司機兼業│
│    │      │務人員，多次接送至臺北市之工地、檳榔攤│
│    │      │等公眾得共見共聞之場所，以俄羅斯輪盤軟│
│    │      │體與不特定人賭博財物。                │
├──┼───┼───────────────────┤
│十五  │林芷君│於98年10月間加入迄於99年3月30日遭查獲 │
│    │      │時止，曾為陳秉宏、鄭陳伯、陳體強、陳垣│
│    │      │榮、方文德及其他洪榮福所屬司機兼業務人│
│    │      │員，多次接送至基隆市、臺北縣、臺北市之│
│    │      │工地、檳榔攤、海產店等公眾得共見共聞之│
│    │      │場所，以俄羅斯輪盤與不特定人賭博財物。│
├──┼───┼───────────────────┤
│十六  │李秀媚│於99年1月間加入迄於99年3月24日離職止，│
│    │      │曾為方文德及其他洪榮福所屬司機兼業務人│
│    │      │員多次駕車接送至基隆市、臺北市及臺北縣│
│    │      │等地區之撞球間、檳榔攤、工地等公眾得共│
│    │      │見共聞之場所，以俄羅斯輪盤與不特定人賭│
│    │      │博財物。                              │
├──┼───┼───────────────────┤
│十七  │陳憶涵│於99年3月中加入迄於99年3月30日遭查獲時│
│    │      │止，曾為洪榮福所屬司機兼業務之人員，多│
│    │      │次接送至基隆市八斗子地區及臺北市、臺北│
│    │      │縣及基隆市等地區之工地、檳榔攤等公眾得│
│    │      │共見共聞之場所，以俄羅斯輪盤與不特定人│
│    │      │賭博財物。                            │
├──┼───┼───────────────────┤
│十八  │顏靜怡│於99年3月22日12時許加入迄於99年3月30日│
│    │      │遭查獲時止，曾為洪榮所屬司機兼業務之姓│
│    │      │名不詳之人，多次駕車接送至基隆市大武崙│
│    │      │地區之撞球間、檳榔攤等公眾得共見共聞之│
│    │      │場所，以俄羅斯輪盤軟體與不特定人賭博財│
│    │      │物。                                  │
├──┼───┼───────────────────┤
│十九  │簡沛緹│於99年2月中加入迄於99年3月30日遭查獲時│
│    │      │止，曾為洪榮福所屬司機兼業務之人員，多│
│    │      │次接送至基隆市八斗子地區及臺北市、臺北│
│    │      │縣及基隆市等地區之工地等公眾得共見共聞│
│    │      │之場所，以俄羅斯輪盤軟體與不特定人賭博│
│    │      │財物。                                │
├──┼───┼───────────────────┤
│二十  │黃雅貞│於98年9月間加入迄於同月6日遭查獲時止，│
│    │      │曾為洪榮福所屬司機兼業務之人員，多次接│
│    │      │送至臺北市○○區○○街17巷9號許國從經 │
│    │      │營，公眾得共見共聞之撞球場，以俄羅斯輪│
│    │      │盤軟體與不特定人賭博財物。            │
├──┼───┼───────────────────┤
│  │陳又瑄│於99年1月中加入迄於99年2月25日多檳榔攤│
│    │      │遭查獲時止，曾為洪榮福所屬司機兼業務邵│
│    │      │明峰，多次接送至基隆市○○區○○路94號│
│    │      │劉啟明及吳美旋經營，公眾得共見共聞之多│
│    │      │多檳榔攤，以俄羅斯輪盤軟體與不特定人賭│
│    │      │博財物。                              │
├──┼───┼───────────────────┤
│  │施筱琪│於98年1月間加入迄於98年7月6日陳威翔遭 │
│    │      │查獲時止，曾為洪榮福所屬司機兼業務之人│
│    │      │員陳威祥，多次接送至臺北市○○區○○路│
│    │      │387巷口，公眾得共見共聞之工地外圍福利 │
│    │      │社內，以俄羅斯輪盤軟體與不特定人賭博財│
│    │      │物。                                  │
├──┼───┼───────────────────┤
│  │余佳諼│於99年1月中加入迄於99年2月25日多檳榔攤│
│    │      │遭查獲時止，曾為洪榮福所屬司機兼業務邵│
│    │      │明峰，多次接送至基隆市○○區○○路94號│
│    │      │劉啟明及吳美旋經營，公眾得共見共聞之多│
│    │      │多檳榔攤，以俄羅斯輪盤軟體與不特定人賭│
│    │      │博財物。                              │
├──┼───┼───────────────────┤
│  │鍾秀燕│於99年1月9日加入迄於99年1月14日遭查獲 │
│    │      │時止，曾為洪榮福所屬司機兼業務鄭陳伯，│
│    │      │多次接送至基隆市○○區○○街44號對面鐵│
│    │      │皮屋，由陳氏顯經營，公眾得共見共聞之阿│
│    │      │英檳榔攤，以俄羅斯輪盤軟體與不特定人賭│
│    │      │博財物。                              │
└──┴───┴───────────────────┘